臺灣宜蘭地方法院小額民事判決
111年度宜小字第110號
原      告  張明濬  
訴訟代理人  張文煌  

被      告  山氏碟  
上列當事人間請求侵權行為損害賠償事件，本院於民國111年8月
18日言詞辯論終結，判決如下：
　　主　　文
被告應給付原告新臺幣叁仟零捌拾元，及自民國一百一十年十二
月二十四日起至清償日止，按週年利率百分之五計算之利息。
原告其餘之訴駁回。
訴訟費用新臺幣壹仟元，由被告負擔百分之二十九即新臺幣貳佰
玖拾元，餘由原告負擔。
本判決第一項得假執行。但被告如以新臺幣叁仟零捌拾元為原告
預供擔保，得免為假執行。
　　事實及理由
壹、程序方面
    本件被告甲○○經合法通知，未於言詞辯論期日到場，核無民
    事訴訟法第386條所列各款情事，爰依原告乙○○之聲請，由
    其一造辯論而為判決。
貳、實體方面：
一、原告主張：於民國110年4月15日下午2時4分許，訴外人林欣
    惠所有由原告駕駛車牌號碼0000-00自用小客車（下稱系爭
    車輛），行經宜蘭縣礁溪鄉忠孝路與忠孝路103巷交岔路口
    處時，遭被告所有之車牌號碼000-0000號重型機車自後追撞
    ，肇事後被告或使用該車之人隨即騎乘車牌號碼000-0000號
    重型機車逃逸，致系爭車輛車體受損，而生修復費用新臺幣
    （下同）4,700元，因系爭車輛係林欣惠所有，原告需將系
    爭車輛駛回臺中交付予林欣惠修復，另支出車馬費3,800元
    、住宿費1,800元，合計共為10,300元，又林欣惠已將上開
    修復費用之債權讓與原告，爰依侵權行為損害賠償之法律關
    係，請求被告給付上揭費用等語。並聲明：被告應給付原告
    10,300元，及自起訴狀繕本送達被告翌日起至清償日止，按
    週年利率百分之5計算之利息。
二、被告經合法通知，未於言詞辯論期日到場，亦未提出書狀作
    何聲明陳述。
三、得心證之理由：
  ㈠按民法第184條規定，因故意或過失，不法侵害他人之權利者
    ，負損害賠償責任，又民事訴訟法第277條規定當事人主張
    有利於己之事實者，就其事實有舉證之責任。但法律別有
    規定，或依其情形顯失公平者，不在此限。原告主張兩造於
    上揭時、地，發生本件交通事故，且上開損害賠償請求權經
    林欣惠讓與原告等情，業據其提出車輛損害賠償債權請求權
    讓與同意書、立亞汽車修配廠單據、宜蘭縣政府警察局礁溪
    分局礁溪派出所道路交通事故當事人登記聯單、宜蘭縣政府
    警察局道路交通事故初步分析研判表、行車執照為證，且有
    宜蘭縣政府警察局礁溪分局110年10月22日警礁交字第11000
    21287號函、宜蘭縣政府警察局110年10月29日警交字第1100
    056215號函在卷可參，本件被告所有車牌號碼000-0000號重
    型機車確於前開時、地撞擊原告駕駛之系爭車輛並造成損害
    ，而被告係上開車輛之所有人，且被告並無否認系爭車輛非
    其所駕駛，衡情堪認被告係上開車輛之使用者即為侵權行為
    人，原告上開主張，堪信為真正。
　㈡按因故意或過失，不法侵害他人之權利者，負損害賠償責任
    ；汽車、機車或其他非依軌道行駛之動力車輛，在使用中加
    損害於他人者，駕駛人應賠償因此所生之損害；不法侵害他
    人之身體或健康者，對於被害人因此喪失或減少勞動能力，
    或增加生活上之需要時，應負損害賠償責任，民法第184條
    第1項前段、第191條之2前段、第193條第1項分別定有明文
    。查被告就本件交通事故之發生及原告因此所受之損害存有
    過失一節，已如前述，是原告所受損害顯係因被告之過失行
    為所致，兩者間自有相當因果關係，則被告對其因過失所生
    侵權行為，自應負損害賠償責任。茲將原告所得請求損害賠
    償之金額分述如下： 
　　⒈車輛修復費用4,700元部分：按負損害賠償責任者，除法律
      有規定或契約另有訂定外，應回復他方損害發生前之原狀
      ；損害賠償，除法律另有規定或契約另有訂定外，應以填
      補債權人所受損害及所失利益為限，民法第213條第1項、
      第216條第1項分別亦有明文。查原告主張系爭車輛修理費
      用共4,700元（左後大燈1,800元、後保險桿烤漆2,300元
      、後燈座鈑金600元），其中有關零件部分之修復，系爭
      車輛既以新零件更換被損害之舊零件，則在計算損害賠償
      額時，自應將零件折舊部分予以扣除，始屬必要修復費用
      。又參酌行政院所頒固定資產耐用年數表及固定資產折舊
      率表之規定，非運輸業用客車、貨車之耐用年數為5年，
      依定率遞減法每年折舊1,000分之369，且採用定率遞減法
      者，其最後1年之折舊額，加歷年折舊累計額，其總和不
      得超過該資產成本原額之10分之9。另依營利事業所得稅
      查核準則第95條第6款之規定，固定資產提列折舊採用定
      率遞減法者，以1年為計算單位，其使用期間未滿1年者，
      按實際使用之月數相當於全年之比例計算之，不滿1月者
      ，以月計。查系爭車輛於96年2月出廠，迄系爭事故發生
      時即110年4月15日，實際使用年數已逾5年耐用年數，依
      前揭說明，以成本10分之1計算零件費用為合度，則折舊
      後零件費用為180元（計算式：1,800元×1/10＝180元），
      加計烤漆費用2,300元、鈑金600元後，是系爭車輛必要之
      修復費用應為3,080元（計算式：180元＋2,300元＋600元＝3
      ,080元）。從而，原告依侵權行為之法律關係，請求被告
      給付如主文第1項所示，為有理由，應予准許。逾此範圍
      之請求，則屬無據，應予駁回。
　  ⒉車馬費3,800元、住宿費1,800元部分：
　　  原告請求將系爭車輛交還林欣惠所支出之費用，不僅未提
      出任何證明，且難認與被告之侵權行為有相當因果關係，
      是原告此部分請求，亦屬無據。
　　⒊從而，原告因本件交通事故受有車輛修復費用3,080元之損
      害。  　
四、又按給付無確定期限者，債務人於債權人得請求給付時，經
    其催告而未為給付，自受催告時起，負遲延責任。其經債權
    人起訴而送達訴狀，或依督促程序送達支付命令，或為其他
    相類之行為者，與催告有同一之效力；前項催告定有期限者
    ，債務人自期限屆滿時起負遲延責任；遲延之債務，以支付
    金錢為標的者，債權人得請求依法定利率計算之遲延利息；
    應付利息之債務，其利率未經約定，亦無法律可據者，週年
    利率為百分之五，民法第229條第2項、第3項、第233 條第1
    項前段、第203條分別定有明文。查本件原告依侵權行為之
    法律關係請求被告負損害賠償責任，為無確定期限之債務，
    揆諸上開法條規定，原告自得請求被告給付自起訴狀繕本送
    達被告翌日即110年12月24日起至清償日止，按週年利率百
    分之5計算之利息。　　　　　　　　
五、綜上所述，原告依侵權行為之法律關係，請求被告給付如主
    文第1項所示，為有理由，應予准許。逾此範圍之請求，即
    屬無據，應予駁回。
六、本件係就民事訴訟法第436條之8第1項訴訟適用小額程序所
    為之判決，依同法第436條之20規定，就法院為被告敗訴部
    分，應依職權宣告假執行。　　
七、訴訟費用負擔之依據：民事訴訟法第79條。
中　　華　　民　　國　　111 　年　　8 　　月　　31　　日
    　　　　　　宜蘭簡易庭   法　官　張淑華 
以上正本係照原本作成。
如對本判決上訴，須於判決送達後二十日內向本院提出上訴狀，
同時表明上訴理由；如已於本判決宣示後送達前提起上訴者，應
於判決送達後十日內補具上訴理由（均須按他造當事人之人數附
繕本）。
如委任律師提起上訴者，應一併繳納上訴審裁判費。
中　　華　　民　　國　　111 　年　　8 　　月　　31　　日
　　　　　　　　　　　　　　　書記官  謝佩欣